# 请教陈版收购的问题

提问人：星空下的小米 时间：2020-02-29 08:05:19
陈版，您好，有两个关于收购日财务报表的问题和您请教：
1>如果被收购公司有一些长期资产单个账面价值高于评估值，但由于这些长期资产是作为一个资产组计算的，在单体层面不会计提减值，如果这部分资产由于折旧存在税会差异在单体层面确认递延所得税资产，这种情况下在合并层面是否仍然需要确认。
2>被收购公司在收购日依据同收购方的协议计提了部分存货跌价准备，在收购日的合并层面是否需要把这笔存货跌价准备冲回，并按照市场价值计算这部分的存货跌价准备。
谢谢您

回答人：chenyiwei
1 、在收购方合并报表层面，应对这些资产以购买日公允价值为基础重新计量，相应地重新计算相关的暂时性差异金额，此时合并报表层面确认的递延所得税资产或负债与各该子公司个别报表层面确认的递延所得税资产或负债无必然联系。
2 、可以这样理解。合并报表层面这些存货的账面价值应以购买日公允价值为基础持续计算确定。